【裁判字號】    99,交聲,907
【裁判日期】    991020
【裁判案由】    聲明異議
【裁判全文】
臺灣彰化地方法院交通事件裁定         99年度交聲字第907號
移送機關    交通部公路總局臺中區監理所彰化監理站
受處分人    甲○○
上列受處分人因違反道路交通管理處罰條例案件，不服交通部公
路總局臺中區監理所彰化監理站中華民國99年8 月12日彰監四字
第裁64-I00000000號裁決書所為之處分，向本院聲明異議，本院
裁定如下：
    主  文
異議駁回。
    理  由
一、原處分機關意旨略以：異議人即受處分人甲○○於民國（下
    同）99年8 月9 日22時58分許，駕駛車牌號碼EN-0929 號自
    用一般小客車在彰化縣溪湖鎮○○路口，因「經酒測器測試
    酒精濃度為0. 46MG/L ，超過標準值」之違規行為，經彰化
    縣警察局溪湖分局員警以彰警交字第I00000000 號舉發違反
    道路交通管理事件通知書當場舉發，並經原處分機關於99年
    8 月12日依道路交通管理處罰條例第35條第3 項、以彰監四
    字第裁64─I00000000 號裁決書裁處受處分人罰鍰新臺幣（
    下同）60,000元，於法並無不合等語。
二、受處分人聲明異議意旨略以：受處分人對於因酒後駕車之行
    為遭吊扣駕照，致影響工作而無法維持家計，感到悲悔交集
    ；又因道路交通管理處罰條例第68條業於94年12月14日修正
    ，於95年3月1日施行，請求能吊扣其普通小型車駕照，為此
    提出本件聲明異議等語。
三、按汽車駕駛人飲用酒類或其他類似物後，其吐氣所含酒精濃
    度超過每公升0.25毫克以上者，不得駕車；汽車駕駛人，駕
    駛汽車經測試檢定酒精濃度超過規定標準者，處新臺幣1萬5
    千元以上6 萬元以下罰鍰，並當場移置保管該汽車及吊扣其
    駕駛執照1 年；汽車駕駛人經依第1 項規定吊扣駕駛執照，
    並於吊扣期間再有第1 項情形者，處新臺幣6 萬元罰鍰，並
    當場移置保管該汽車及吊銷其駕駛執照。道路交通安全規則
    第114 條第2 款、道路交通管理處罰條例第35條第1 項第1
    款、第3 項分別定有明文。次按，汽車駕駛人，因違反本條
    例及道路交通安全規則之規定，受吊銷駕駛執照處分時，吊
    銷其持有各級車類之駕駛執照；汽車駕駛人，曾依第35條第
    3 項前段規定吊銷駕駛執照者，3 年內不得考領駕駛執照，
    道路交通管理處罰條例第68條、第67條第2 項前段亦分別定
    有明文。稽此，受吊銷駕駛執照處分時，應吊銷違規行為人
    所持有之各級車類駕駛執照，尚不得僅吊銷違規時所駕駛車
    類之駕駛執照。
四、經查，本件受處分人前因酒後駕車，違反道路交通管理處罰
    條例第35條第1 項第1 款之規定，經處以吊扣駕駛執照1 年
    之處分，其期間自99年5 月17日起至100 年5 月16日止一節
    ，業據原處分機關於移送書中敘明，並有汽車駕照基本資料
    1 紙附卷可稽。又受處分人於前揭駕駛執照吊扣期間，在99
    年8 月9 日22時58分許，飲酒後駕駛車牌號碼EM－0929號自
    用小客車，行經彰化縣溪湖鎮○○路時，因「經酒測器測試
    酒精濃度為0.46MG/L，超過標準值」之違規行為，經彰化縣
    警察局溪湖分局員警以彰警交字第I00000000 號舉發違反道
    路交通管理事件通知書當場舉發，為受處分人所不爭執，並
    有舉發違反道路交通管理事件通知單1 份附卷可稽，其違規
    事實，堪予認定。雖受處分人以上開情詞置辯，惟本件係經
    吊扣汽車駕駛執照後，再於吊扣駕駛執照期間違規駕駛自小
    客車。依道路交通管理處罰條例第68條之規定，於遭受吊銷
    駕駛執照之處分時，應吊銷其持有各級車類之駕駛執照，亦
    即包括受處分人持有之職業聯結車在內之各級車類之駕駛執
    照。再道路交通管理處罰條例第68條於94年12月14日修正，
    並自95年3 月1 日施行，依修正後之規定，雖於受吊扣駕駛
    執照處分，不再吊扣其持有各級車類之駕駛執照，而限縮修
    正前條文之適用範圍，惟於受吊銷駕駛執照處分時，依道路
    交通管理處罰條例第68條規定，仍應吊銷其持有各級車類之
    駕駛執照，其理自明（臺灣高等法院臺中分院98年度交抗字
    第277 號交通事件裁定意旨參照）。且道路管理處罰條例第
    68條於民國94年12月14日修法時，並未刪除將駕駛人所持有
    各級車輛之駕駛執照一併吊銷部分之規定，此乃因受處分人
    若於駕駛執照吊扣期間仍不知所檢點，竟再次酒後駕車，嚴
    重違反道路交通安全規則，已難期待其使用道路時遵守安全
    規範，對於其他用路人之生命、身體亦具潛在之危害，是立
    法者仍維持吊銷各級車輛駕駛執照之處罰，尚難認有違反行
    政法上之比例原則、不當聯結禁止原則之問題。又吊銷駕駛
    執照僅禁考3 年，於該期間屆滿後，受處分人仍可再次透過
    考試取得駕駛執照，尚非完全禁止受處分人據以工作生存之
    權利。受處分人稱原處分機關依道路交通管理處罰條例第35
    條第3項 、第68條、第67條第2 項規定所為裁處，係侵害其
    工作權、生存權，請求免予吊銷職業聯結車駕駛執照云云，
    實難認有理由（臺灣高等法院臺中分院98年度交抗字第1249
    號交通事件裁定意旨參照）。
五、綜上所述，原處分機關以受處分人於吊扣駕駛執照期間，再
    有酒後駕車其酒精濃度超過規定標準之情形，裁處受處分人
    吊銷各級車類之駕駛執照、3 年內禁考，於法並無不合。本
    件異議為無理由，應予駁回。
據上論斷，應依道路交通管理處罰條例第87條第2 項，道路交通
案件處理辦法第19條，裁定如主文。
中    華    民    國    99    年    10    月    20    日
                  交通法庭    法  官  鮑慧忠
以上正本證明與原本無異。
如不服本裁定，應於送達後5日內，向本院提出抗告狀。
中    華    民    國    99    年    10    月    20    日
                              書記官  林子惠

司法院資訊處製作；財團法人民間司法改革基金會備份。
